臺灣雲林地方法院刑事判決　　　　　　　　　　　　　九十三年度簡上字第一二號
　　上　訴　人
　　即被告　　　乙○○
　　即被告　　　丙○○
右上訴人因傷害案件，不服本院斗六簡易庭九十二年度六簡字第三八五號於中華民國
九十二年十月十六日第一審判決（聲請簡易判決處刑書：臺灣雲林地方法院檢察署九
十二年度偵字第三五０一號），提起上訴，暨同一事件移
三號）本院管轄之第二審合議庭判決如左：
    主  文
原判決撤銷。
乙○○傷害人之身體，處有期徒刑參月，如易科罰金，以參佰元折算壹日。
丙○○傷害人之身體，累犯，處有期徒刑肆月，如易科罰金，以參佰元折算壹日。
    事  實
一、丙○○前於民國（下同）八十九年間，因誣告案件，經法院判處有期徒刑五月確
    定，甫於九十年一月二十日執行完畢；繼於九十二年間，因傷害案件，經法院判
    處有期徒刑三月，甫於九十二年八月七日易科罰金執行完畢。乙○○前於九十年
    間、九十二年間，各因傷害案件，先後經法院判處拘役三十日，甫分別於九十一
    年三月十二日、九十二年八月七日易科罰金執行完畢（未構成累犯）。
二、丙○○與乙○○係兄弟，感情素來不睦，屢因傷害、誣告等案件訟爭於法院，因
    而互生嫌隙。詎乙○○竟基於傷害人身體之犯意，於九十二年七月十四日晚間六
    時三十分許，在雲林縣古坑鄉華南村一四九線三八公里處，見丙○○騎機車行經
    該處，即持木棍毆打丙○○頭部、左手肘、左手腕、右肩等處，丙○○見狀亦萌
    傷害之犯意，與乙○○發生扭打，由乙○○手中奪取木棍持以毆打乙○○之頭部
    、身體等處，其二人接著互搶木棍攻擊對方，丙○○因此受有頭部、左手肘、左
    手腕挫傷、右肩擦傷等傷害，乙○○也受有頭部、右足背、上腹部挫傷等傷害。
    至木棍則於丙○○、乙○○二人扭打過程中斷成三截，丙○○於離去之際，將其
    中一截木棍帶離現場，嗣並交予員警扣案。
    理  由
一、訊據被告乙○○、丙○○均矢口否認有傷害對方犯行。惟查：
  (一)、右揭事實，各據乙○○、丙○○指訴綦詳，復據證人己○○證述在卷，並有照
      片九張可考。
  (二)、丙○○受有前述之傷，有行政院衛生署雲林醫院診斷證明書暨雲林醫院病歷可
      查，乙○○受有如上之傷，也有財團法人嘉義基督教醫院診斷證明書及病歷可
      參。其兩人所受之挫、擦傷與木棍所可能造成之傷勢相當。
  (三)、證人己○○偵查中證稱：「．．當時我們（與丁○○、戊○○）開車經過該處
      ，我看到的時候丙○○和乙○○二人已經在互毆。」、「有二人在互毆，我看
      到的時候就已經在打了．．．我看到乙○○手拿棍子，在丙○○騎機車要進水
      溝旁的巷道時持棍子打他，丙○○就下車和乙○○搶棍子。」、「問（丙○○
      和乙○○二人是否都有互打對方？）答：有，二人打來打去。」、「問（丙○○搶到棍子後如何？是否有持棍子打乙○○？）答：好像有，但是打到何部位
      我沒有看清楚。」《九十二年偵字第三五０一號卷第三六、三七頁》，證人己○○於本院先稱：「我們要下來，有一輛機車要轉入小路，我們看到一個人手
      持木棍揮打，打到機車人就倒下，之後他們就在那邊拉址」、「問（他們兩個
      人在拉扯的時候，你有無看到木棍打到何人的身體？）答：天色暗，沒有看到
      」、「問（你的意思你只看到他們兩個人在拉扯，但是沒有看到他們兩個人互
      相毆打？）答：是」、「問（騎機車的那個人經過，而有一個人拿木棍打人，
      那個時候有無打到騎機車那個人的身體？）答：沒有」等語。證人己○○上開
      證述，迥異於偵查中之供述，惟(1)證人案發時只是開車路過，目睹被告兩人之
      衝突，其與被告兩人沒有任何之糾葛，又是被告丙○○在偵查中主張傳訊之證
      人，實在沒有理由誣陷被告兩人。(2)在檢察官訊問時距離案發時間比較近，記
      憶應該比較清晰，復無使證人為不實陳述之特別情況，證人於偵訊中之證述，
      自屬可信。(3)法官朗讀證人偵查中之供述筆錄，證人回答都正確，在檢察官那
      邊講的比較正確，我當時是有陳述他們兩個人互相打架，在檢察官訊問時記憶
      沒有不清楚等語《審理卷第一六四、一六五頁》，參以證人先前陳述被告兩人
      只是在玩木棍《審理卷第一五八頁反面》，與被告兩人均有受有木棍造成之挫
      、擦傷明顯不符，可悉證人先前不一致之供述，其先前之供述，是刻意淡化被
      告兩人衝突之情節，不欲得罪被告兩人之舉措，自非可採。
   (四)、綜上所述，本件罪證至為明確，犯行洵堪認定，被告兩人空言否認，均不足
       採信，應予依法論科。至於移送併辦事實，與起訴事實完全相同，附此敘明
       。
二、核被告兩人所為，均係犯刑法第二百七十七條第一項之罪。原審據以判處被告即
    上訴人乙○○有期徒刑三月，丙○○有期徒刑四月，如易科罰金，均以銀元三百
    元折算一日，並諭知扣案之木棍乙截沒收，固非無見。然被告兩人均否認扣案之
    棍為其所有，自非被告所有之物，原審竟予宣告沒收，自有未洽。被告等上訴空
    言否認犯行，雖無理由，惟原審判決既有上開可議之處，應由本院撤銷原判決。
    查被告乙○○、丙○○有前述刑之宣告及執行情形，有被告兩人之全國前案紀錄
    表各一件卷內可查，丙○○五年以內再犯本件有期徒刑以上之罪，為累犯，依刑
    法第四十七條規定加重其刑。爰審酌被告兩人有前述之前科，素行均不佳，被告
    兩人經常因細故對簿公堂，沒有兄弟之情誼，及彼犯罪之手段、各所受傷害程度
    ，以及犯罪後之態度不佳等一切情狀，各量處如主文所示之刑，並諭知易科罰金
    之折算標準。
三、據上論斷，應依刑事訴訟法第四百五十五條之一第三項、第三百六十九條第一項
    前段、第三百六十四條、第二百九十九條第一項前段，刑法第二百七十七條第一
    項、第四十七條、第四十一條第一項前段，罰金罰鍰提高標準條例第一條前段、
    第二條，判決如主文。
本案經檢察官甲○○到庭執行職務。
中      華      民      國      九十三      年    六    月    二        日
                                         臺灣雲林地方法院刑事第五庭
                                           審判長法  官  陳  定  國
                                                 法  官  許  佩  如
                                                 法  官  李  明  益
右正本證明與原本無異。
不得上訴。
                                                 書記官  蘇  靜  怡
中      華      民      國      九十三      年    六    月    二        日
附錄本案論罪科刑法條全文：
中華民國刑法第二百七十七條(普通傷害罪)
傷害人之身體或健康者，處三年以下有期徒刑、拘役或一千元以下罰金。
犯前項之罪因而致人於死者，處無期徒刑或七年以上有期徒刑；致重傷者，處三年以
上十年以下有期徒刑。
